【裁判字號】    97,審訴,318
【裁判日期】    970331
【裁判案由】    毒品危害防制條例
【裁判全文】
臺灣高雄地方法院刑事判決             97年度審訴字第318號
公  訴  人  臺灣高雄地方法院檢察署檢察官
被      告  甲○○
                      附1
上列被告因違反毒品危害防制條例案件，經檢察官提起公訴（97
年度毒偵字第855 號），嗣因被告就被訴事實為有罪陳述，經本
院告知簡式審判程序意旨，並聽取公訴人及被告之意見，本院合
議庭裁定由受命法官獨任依簡式審判程序審理，並判決如下：
    主  文
甲○○施用第一級毒品，累犯，處有期徒刑柒月；又施用第二級
毒品，累犯，處有期徒刑月。應執行有期徒刑捌月。
    事  實
一、甲○○前因業務過失傷害案件，經台灣高等法院高雄分院94
    年度交上訴字第43號判決判處有期徒刑11月確定，於民國96
    年3 月13日縮刑期滿。另因施用毒品案件，經本院95年度毒
    聲字第393 號裁定送觀察、勒戒後，認無繼續施用毒品傾向
    ，於95年4 月26日執行完畢釋放，另由台灣高雄地方法院檢
    察署檢察官以94年度毒偵字第9450號為不起訴處分確定。詎
    其猶不知悛悔，復於前開觀察、勒戒執行完畢釋放後5 年內
    ，基於施用第一級毒品海洛因之犯意，於96年11月29日晚間
    某時許，在高雄市政府警察局三民第二分局內，以將海洛因
    摻入香菸點燃吸食之方式，非法施用第一級毒品海洛因1 次
    。另基於施用第二級毒品甲基安非他命之犯意，於96年12月
    2 日1 時許，在其位於高雄市○○區○○路353 號6 樓租屋
    處，以將甲基安非他命置入玻璃球內燃燒加熱之方式，非法
    施用第二級毒品甲基安非他命1 次。嗣於96年12月2 日3 時
    40分許，在高雄市○○街口為警盤檢查獲，並徵得其同意後
    採尿送驗，進而查悉上情。
二、案經高雄市政府警察局楠梓分局報請台灣高雄地方法院檢察
    署檢察官偵查起訴。
    理  由
一、本件被告甲○○各係違反毒品危害防制條例第10條第1 項、
    第2 項之施用第一級毒品與第二級毒品罪，其法定刑俱為死
    刑、無期徒刑、最輕本刑為3 年以上有期徒刑以外之罪，於
    準備程序進行中，被告就被訴事實為有罪陳述，由受命法官
    告知簡式審判程序要旨並聽取其與公訴人之意見，經被告同
    意適用簡式審判程序後，本院亦認無不得或不宜改依簡式審
    判程序進行之處，爰依刑事訴訟法第273 條之1 第1 項、第
    284 條之1 規定，本院合議庭裁定由受命法官獨任進行簡式
    審判程序，合先敘明。
二、上揭事實，業有濫用藥物尿液檢體監管紀錄表及高雄市立凱
    旋醫院96年12月17日濫用藥物尿液檢驗報告各1 件在卷可稽
    ，復據被告於本院審理中坦認上情不諱，足徵被告之自白核
    與事實相符，堪予採信。另查，被告前因施用毒品案件，經
    法院裁定送觀察、勒戒後，認無繼續施用毒品傾向，於95年
    4 月26日執行完畢釋放，另由台灣高雄地方法院檢察署檢察
    官以94年度毒偵字第9450號為不起訴處分確定等情，有台灣
    高等法院被告前案紀錄表1 份附卷可參，足認被告確於前開
    觀察、勒戒執行完畢釋放後，5 年內再犯毒品危害防制條例
    第10條之施用毒品罪。職是，本件事證明確，被告犯行洵堪
    認定，應依法論科。
三、查海洛因、甲基安非他命各係毒品危害防制條例第2 條第2
    項第1 款、第2 款所定第一級毒品與第二級毒品，依法不得
    持有、施用及販賣。核被告甲○○所為，分別係違反毒品危
    害防制條例第10條第1 項施用第一級毒品罪及同條第2 項施
    用第二級毒品罪。其施用第一級毒品海洛因與第二級毒品甲
    基安非他命前分別持有海洛因、甲基安非他命之低度行為，
    應為施用之高度行為所吸收，均不另論罪。又被告所犯上開
    2 罪彼此間犯意各別、行為互殊，觸犯構成要件相異之罪名
    ，應予分論併罰。再者，被告前因業務過失傷害案件，經台
    灣高等法院高雄分院94年度交上訴字第43號判決判處有期徒
    刑11月確定，於96年3 月13日縮刑期滿一節，有前開台灣高
    等法院被告前案紀錄表附卷足憑，是其前受有期徒刑執行完
    畢後、5 年內故意再犯有期徒刑以上之本罪，俱應論以累犯
    並加重其刑。爰審酌被告前因施用毒品案件，經施以觀察、
    勒戒後，竟再為本件施用毒品犯行，足見其惡習已深，且戒
    絕毒癮之意志不堅，未能體悟施用毒品對自己、家人造成之
    傷害及社會之負擔，自屬可議；惟念其於犯後態度良好，並
    能坦承犯行，及施用毒品本質上係屬戕害自身健康之行為，
    尚未直接危害他人，反社會性程度應屬較低等一切情狀，分
    別量處如主文所示之刑，並定其應執行之刑，以資懲儆。
據上論斷，應依刑事訴訟法第273 條之1 第1 項、第299 條第1
項前段，毒品危害防制條例第10條第1 項、第2 項，刑法第11條
前段、第47條第1 項、第51條第5 款，判決如主文。
中    華    民    國    97    年    3     月    31    日
                  刑事第七庭  法  官 陳明呈
以上正本證明與原本無異。
如不服本判決應於收受本判決後10日內向本院提出上訴書狀，並
應敘述具體理由，如未敘述上訴理由者，應於上訴期間屆滿後20
日內補提理由書狀於本院（均須按他造當事人之人數附繕本）「
切勿逕送上級法院」。
中    華    民    國    97    年    4     月    1     日
                              書記官 林明忠
附錄本判決論罪科刑之法條：
毒品危害防制條例第十條
施用第一級毒品者，處六月以上五年以下有期徒刑。
施用第二級毒品者，處三年以下有期徒刑。


司法院資訊處製作；財團法人民間司法改革基金會備份。
